# 关于“收益权转让与回购产品”列报问题

提问人：xin910910 时间：2019-07-29 14:24:21
请教版主，某公司通过认购子公司少数股东在某金融资产交易中心发行的收益权转让与回购产品，双方签订了产品认购合同书暨收益权转让与回购协议，资金用途为用于支付发行人即子公司少数股东在子公司股权认缴出资款项，挂牌产品存续期限为 3 年，挂牌产品参考收益率（年化）不超过4.75%，本金和收益分配方式为：收益按日计提，存续期每年 6 月 30 日之前支付，可提前回购。之前准则是考虑在持有至到期投资或其他非流动资产列报，相关收益进入投资收益，但是在新金融工具准则下，不知该产品该如何列示。

回答人：chenyiwei
如果该产品是保本、固定收益型产品，则根据业务模式划分为以摊余成本计量或者以公允价值计量且其变动计入其他综合收益的金融资产，相关收益可计入投资收益。
但是要关注：该产品的本质是子公司的大股东向少数股东拆借资金，用于对子公司出资。这种安排是否合规？有无有效的担保（例如以出资形成的子公司对应股权进行抵押或者质押）？等等。